【裁判字號】    88,訴,207
【裁判日期】    890614
【裁判案由】    搶奪
【裁判全文】
臺灣宜蘭地方法院刑事判決                          八十八年度訴字第二七號
    公  訴  人  臺灣宜蘭地方法院檢察署檢察官
    被      告  甲○○
右列被告因搶奪案件，經檢察官提起公訴 (八十八年度偵字第二七一五號），本院判
決如左：
    主  文
甲○○意圖為自己不法之所有，而搶奪他人之動產，累犯，處有期徒刑柒月。
    事  實
一、甲○○曾於民國八十一年間，因公共危險案件經臺灣高等法院高雄分院判處有期
    徒刑一年六月確定，於八十三年七月八日執行完畢，復於八十四年間，因脫逃案
    件經臺灣高等法院判處有期徒刑七月確定，於八十六年一月二十日執行完畢，又
    於八十五年間，再因公共危險案件經臺灣高等法院判處有期徒刑二年確定，於八
    十七年十二月二十六日執行完畢，猶不知悛悔。復於八十八年七月十一日下午四
    利勝時餘許，騎乘機車至宜蘭縣壯圍鄉○○路某稻田旁，冒稱為警察而向乙○○
    借用業已報廢之牌照ＩＰ─一二三六號自用小客車，經林昆松識破並表示不願出
    借後，竟意圖為自己不法之所有，乘乙○○返回稻田收割不備之際，趁汽車鑰匙
    未取下之機會，公然奪取乙○○所有並停放在鄰近稻田旁之車輛，並迅速駛離現
    場。嗣於同日晚間時時五十五分許，因其駕用上揭自用小客車途經宜蘭縣宜蘭市
    ○○路三十二之五十七號前發生車禍，而為警查獲，並當場扣得其搶奪所得之自
    用小客車一輛。
二、案經宜蘭縣警察局宜蘭分局報告宜蘭地方法院檢察署檢察官偵查起訴。
    理  由
一、訊據被告矢口否認有何搶奪犯行，辯稱：該車為被害人所出借使用，就算被害人
    不同意出借充其量僅屬騙車或竊車而已，因若真欲搶奪也不會搶一部報廢之舊車
    云云。經查被告於右揭時地，騎乘機車至被害人林昆松位於宜蘭縣壯圍鄉○○路
    某稻田旁先向林昆松商借上揭汽車未果，便趁林昆松轉身返回鄰近上揭汽車擺放
    位置不遠處割稻之際，開走上揭汽車之事實，業據被告在警、偵訊中坦承，核與
    被害人林昆松於警、偵訊中指訴被奪取之情節相符，且有贓物認領保管單附卷可
    證。雖被告辯稱其所為僅係騙車或竊車云云，惟查被告開走之汽車係擺放在鄰近
    被害人割稻不遠處且鑰匙仍放置車上未取下，顯該車仍在林昆松實力看管支配中
    ，按搶奪罪所謂「搶奪行為」係乘人不備，公然掠取他人財物（最高法院六十四
    年度臺上字第一一六五號判例參照），是所謂搶奪，只要意圖自己不法之所有，
    乘人不備或不及抗拒而奪取財物，即足構成，被告係趁林昆松轉身返回割稻不及
    防備之際開走，並據為己有，已符合搶奪之要件，所辯僅係竊盜或騙車，尚無可
    採。本件事證明確，被告犯行堪以認定，應依法論科。
二、核被告所為，係犯刑法第三百二十五條第一項之搶奪罪。被告曾於民國八十一年
    間，因公共危險案件經臺灣高等法院高雄分院判處有期徒刑一年六月確定，於八
    十三年七月八日執行完畢，復於八十四年間，因脫逃案件經臺灣高等法院判處有
    期徒刑七月確定，於八十六年一月二十日執行完畢，又於八十五年間，再因公共
    危險案件經臺灣高等法院判處有期徒刑二年確定，於八十七年十二月二十六日執
    行完畢，於執行完畢後五年內再犯有期徒刑以上之本罪，係累犯，依法應加重其
    刑。爰審酌被告犯罪動機、手段、所生之危害、犯罪所得之利益及犯罪後之態度
    等一切情狀，量處如主文所示之刑。
據上論結，應依刑事訴訟法第二百九十九條第一項前段，刑法第三百二十五條第一項
、第四十七條，判決如主文。
本案經檢察官吳慧蘭到庭執行職務。
中      華      民      國     八十九     年     六   月         十四  日
                                  臺灣宜蘭地方法院刑事庭
                                      審判長法  官  林  明  山
                                            法  官  陳  嘉  年
                                            法  官  李  毓  華
右正本證明與原本無異。
如不服本判決，應於判決送達後十日內，向本院提出上訴狀。（應附繕本）
                                            書記官  林  慶  生
中    華    民    國      八十九      年      六      月        十六    日
附錄條文：
刑法第三百二十五條
意圖為自己或第三人不法之所有，而搶奪他人之動產者，處六月以上五年以下有期徒
刑。
因而致人於死者，處無期徒刑或七年以上有期徒刑，致重傷者，處三年以上十年以下
有期徒刑。
第一項之未遂犯罰之。


司法院資訊處製作；財團法人民間司法改革基金會備份。
